# 请教陈老师，固定资产折旧年限变更问题？

提问人：槿思成 时间：2014-11-01 23:55:28
对于企业进行固定资产折旧年限变更，需要企业提供什么样的证据才认为收集到充分并且足够的审计证据呀？

回答人：chenyiwei
1 、根据《企业会计准则第 4 号——固定资产》第十九条规定，固定资产的折旧方法、折旧年限和预计净残值的变更都属于会计估计变更，不是会计政策变更。如需变更的，应按会计估计变更履行相关的决策程序和信息披露义务（如为上市公司）。 2 、会计和税法是两个独立的体系，会计上对折旧年限和折旧方法的变更必须符合会计准则的规定，即：只有当与固定资产有关的经济利益预期实现方式有重大改变时，才可以改变固定资产折旧方法；只有当内外部因素改变（如使用强度和使用方式的变化、技术进步等无形损耗的影响等），才能导致对使用寿命的估计发生变化。在内外部因素不发生变化的情况下，仅仅因为新发布的税务规定而在会计上改变折旧方法、折旧年限的，属于滥用会计估计变更，应作为差错予以更正。 3 、由于财税[2014]75号这一税务规定刚刚发布，有些细则尚不明确，例如与《国家税务总局关于企业所得税应纳税所得额若干税务处理问题的公告》（国家税务总局公告[2012]15号）第八条可能存在的冲突如何解决等，对涉及到应纳税所得额计算方面的税务专业问题，请项目组咨询本所税务顾问孙大宁或者瑞华旗下税务师事务所的税务专业人士，并留意国家税务总局等部门可能进一步发布的补充通知等。 4 、如果税务机关允许企业采用缩短折旧年限、一次性计入费用、改变折旧方法等方式在税务上进行加速折旧，而会计上的折旧方法、折旧年限不变的，则将导致固定资产的计税基础低于账面价值，由此导致应纳税暂时性差异。会计上应注意根据《企业会计准则第 18 号——所得税》的规定，就该应纳税暂时性差异确认递延所得税负债。